臺灣高雄地方法院刑事判決　　　　　　　94年度訴字第1658號
公　訴　人　臺灣高雄地方法院檢察署檢察官
被　　　告　甲○○
　　　　　　　　　　號5樓
上列被告因毒品危害防制條例案件，經檢察官提起公訴（94年度
毒偵字第2320號），本院判決如下：
    主  文
甲○○施用第一級毒品，累犯，處有期徒刑捌月，扣案之第一級
毒品海洛因壹包（驗後淨重零點貳陸公克，空包裝重零點壹玖公
克），沒收銷燬之；未使用過之注射針筒貳支，沒收。又施用第
二級毒品，累犯，處有期徒刑肆月。應執行有期徒刑拾月，扣案
之第一級毒品海洛因壹包（驗後淨重零點貳陸公克，空包裝重零
點壹玖公克），沒收銷燬之；未使用過之注射針筒貳支，沒收。
    事  實
一、甲○○前因違反肅清煙毒條例案件，經法院判處有期徒刑3
    年6 月確定，復因違反槍砲彈藥刀械管制條例案件，經法院
    判處有期徒刑6 年確定，後減刑為3 年，合併定其應執行刑
    為6 年，於民國83年1 月14日假釋出監，假釋期間違反保護
    管束情節重大，經撤銷保護管束，執行殘刑2 年10月又6 日
    ，期間復因違反麻醉藥品管理條例案件，另執行拘役80 日
    及因違反毒品危害防制條例案件，另執行觀察、勒戒1 月及
    強制戒治，於92年12月23日縮刑期滿執行完畢。
二、甲○○前因施用毒品案件，經臺灣彰化地方法院裁定送觀察
    、勒戒後，認有繼續施用之傾向，復經臺灣彰化地方法院裁
    定令入戒治處所施以強制戒治，嗣於90年8 月6 日因停止戒
    治，並執行另案殘刑而未出監，所餘期間付保護管束，業於
    90年8 月6 日期滿未經撤銷停止戒治而視為執行完畢，而經
    臺灣彰化地方法院檢察署檢察官於90年8 月21日以90年度戒
    毒偵字第1224號為不起訴處分確定。
三、詎甲○○仍不知悔改，明知海洛因及甲基安非他命係毒品危
    害防制條例第2 條第2 項第1 款、第2 款所明定之第一級、
    第二級毒品，不得持有、施用，竟於前開強制戒治執行完畢
    釋放後，5 年內復分別基於施用第一級毒品海洛因及第二級
    毒品安非他命之犯意，於94年2 月15日上午10時許，在高雄
    市三民區○○○路277 巷19號5 樓住處，將海洛因摻水置入
    注射針筒注射之方式，施用第一級毒品海洛因1 次，並於94
    年2 月16日下午3 時20分許為警採尿時回溯24小時內之某時
    （不含公權力拘束時間），在不詳地點，以吸食器燒烤之方
    式，施用第二級毒品甲基安非他命1 次。嗣於94年2 月16日
    下午2 時40分許，在高雄縣彌陀鄉○○路69號前，為警攔檢
    盤查而查獲，經其同意採尿送驗後，始悉上情，並扣得第一
    級毒品海洛因1 包（驗後淨重0.26公克，空包裝重0.19公克
    ）及預備供施用海洛因所用之注射針筒2 支。
四、案經高雄縣政府警察局岡山分局報請臺灣高雄地方法院檢察
    署檢察官偵查起訴。
    理  由
壹、證據能力部分：按被告以外之人於審判外之言詞或書面陳述
    ，除法律有規定者外，不得作為證據，刑事訴訟法第159 條
    第1 項固定有明文；惟按被告以外之人於審判外之陳述，雖
    不符前4 條之規定，而經當事人於審判程序同意作為證據，
    法院審酌該言詞陳述或書面陳述作成時之情況，認為適當者
    ，亦得為證據。查本件卷附台灣檢驗科技股份有限公司94年
    3 月9 日濫用藥物尿液檢驗報告及法務部調查局94年4 月26
    日鑑定通知書各1 紙，為查獲之警察機關自行移請送鑑，非
    於偵查中或審判中送鑑之文書資料，性質上係屬被告以外之
    人於審判外之陳述，屬於傳聞證據，然被告甲○○及檢察官
    均同意作為證據，且本院審酌該書面陳述作成之情況，未見
    有何不適當之情形，故依刑事訴訟法第159 條之5 第1 項之
    規定，得為證據。
貳、實體方面：
一、上揭事實，業據被告甲○○於本院審理中坦承不諱，且被告
    於94年2 月16日下午3 時20分許為警採集尿液，送請台灣檢
    驗科技股份有限公司初步以酵素免疫法（ＥＩＡ）篩檢，再
    以氣相層析質譜法（ＧＣ/ ＭＳ）確認結果，呈嗎啡及甲基
    安非他命陽性反應等情，此有高雄縣政府警察局岡山分局赤
    崁派出所嫌犯尿液採證檢驗對照（岡赤011 號）及該公司94
    年3 月9 日濫用藥物尿液檢驗報告各1 紙在卷可憑，以此雙
    重檢驗方法作藥物及其代謝產物之定性及定量分析，當無偽
    陽性反應可能，其檢驗結果自屬可採。且再經本院將被告前
    開採集之尿液送高雄醫學大學附設中和紀念醫院以前開酵素
    免疫分析法及氣相層析質譜儀法，就被告是否確有施用第二
    制毒品部分複驗之結果，仍呈甲基安非他命陽性反應，有該
    院檢驗報告可證。又扣案之白色粉末1 包（驗後淨重0.26公
    克，空包裝重0.19公克），經送法務部調查局鑑驗結果，確
    為第一級毒品海洛因，此有該局94年4 月20日調科壹字第22
    0019596 號鑑定通知書正本1 紙在卷可稽，復有扣案未使用
    過之注射針筒2 支可按，核均與被告自白相符，堪予採為論
    罪之依據；又依據Clarke's Isolation and Identificatio
    n of Drugs第二版記載，甲基安非他命之半衰期大約為9 小
    時，而甲基安非他命服用後於24小時內約有70% 排泄於尿液
    中，此有行政院街生署管制藥品管理局91年10月3 日管檢字
    第110436號函釋明確，則被告雖表示不清楚施用第二級毒品
    甲基安非他命之時間，揆諸前揭說明，自應認被告施用第二
    級毒品甲基安非他命之時間應係警詢採尿時回溯24小時內之
    某時為之，堪予認定。
二、被告前因施用毒品案件，經臺灣彰化地方法院裁定送觀察、
    勒戒後，認有繼續施用之傾向，復經臺灣彰化地方法院裁定
    令入戒治處所施以強制戒治，嗣於90年8 月6 日因停止戒治
    ，並執行另案殘刑而未出監，所餘期間付保護管束，業於90
    年8 月6 日期滿未經撤銷停止戒治而視為執行完畢，而經臺
    灣彰化地方法院檢察署檢察官於90年8 月21日以90年度戒毒
    偵字第1224號為不起訴處分確定，此有法務部檢察書類查詢
    系統查詢前開不起訴處分書1 紙、臺灣高雄地方法院檢察署
    刑案資料查註紀錄表及臺灣高等法院被告前案紀錄表各1 份
    在卷足按，被告於強制戒治執行完畢釋放後，5 年內復再犯
    本案施用第一、二級毒品犯行，本案事證明確，犯行至堪認
    定。
三、按海洛因、甲基安非他命分別為毒品危害防制條例第2條第2
    項第1 款、第2 款所明定之第一級、第二級毒品。犯毒品危
    害防制條例第10條施用第一級、第二級毒品之罪者，檢察官
    應聲請法院裁定令被告入勒戒處所觀察、勒戒，經觀察、勒
    戒後，認有繼續施用毒品傾向者，檢察官應聲請法院裁定令
    入戒治處所強制戒治，強制戒治執行完畢釋放後5 年內再犯
    第10條之罪，檢察官應依法追訴，此觀諸毒品危害防制條例
    第20條第1 項、第2 項、第23條第2 項前段規定自明。是核
    被告所為，係犯同條例第10條第1 項施用第一級毒品罪及同
    條第2 項施用第二級毒品罪。被告持有第一級毒品海洛因、
    第二級毒品甲基安非他命後進而施用，持有之低度行為各為
    施用之高度行為所吸收，均不另論持有第一、二級毒品之罪
    。又被告前因違反肅清煙毒條例案件，經法院判處有期徒刑
    3 年6 月確定，復因違反槍砲彈藥刀械管制條例案件，經法
    院判處有期徒刑6 年確定，後減刑為3 年，2 者合併定其應
    執行刑為6 年，於83年1 月14日假釋出監，假釋期間違反保
    護管束情節重大，經撤銷保護管束，執行殘刑2 年10月又6
    日，期間復因違反麻醉藥品管理條例案件，另執行拘役80日
    及因違反毒品危害防制條例案件，另執行觀察、勒戒1 月及
    強制戒治，故於92年12月23日始縮刑期滿執行完畢，有臺灣
    高等法院被告前案紀錄表1 份在卷可稽，其受有期徒刑之執
    行完畢，5 年以內再犯本件有期徒刑以上之罪，為累犯，均
    應依法加重其刑。被告所犯上開2 罪，犯意各別，行為互殊
    ，應分論併罰。爰審酌被告前因施用毒品，經觀察、勒戒及
    強制戒治，為不起訴處分確定後，仍未能徹底戒絕毒品，再
    犯本案施用第一、二級毒品犯行，顯見其無戒毒悔改之意，
    惟念其施用毒品乃自戕一己之身體健康，尚未對他人造成危
    害，而次數各僅有1 次，且犯後坦承犯行，態度尚佳等一切
    情狀，各量處如主文所示之刑，並定其應執行刑。
四、至2 次分別扣案之白色粉末1 包（驗後淨重0.26公克，空包
    裝重0.19公克），確為第一級毒品海洛因，有前開法務部調
    查局鑑定通知書1 紙在卷可稽，又因海洛因毒品附著於包裝
    上剝離不易，應將包裝之整體視為海洛因毒品。又前開毒品
    確為本件被告施用第一級毒品海洛因所用之毒品，此經被告
    於本院審理中供承無訛，應依毒品危害防制條例第18條第1
    項前段規定，不問屬於犯人與否，沒收銷燬之；而送驗時所
    耗損之毒品既已滅失，爰不另為沒收銷燬之諭知，附此敘明
    。至於扣案未使用之注射針筒2 支，為被告所有，預備供施
    用第一級毒品海洛因所用之物，業據被告陳明在卷，爰依刑
    法第38條第1 項第2 款之規定，併予宣告沒收之。
據上論斷，應依刑事訴訟法第299條第1項前段，毒品危害防制條
例第10條第1 項、第2 項、第18條第1 項前段，刑法第11條、第
47條、第51條第5 款、第38條第1 項第2 款，判決如主文。
本案經檢察官乙○○到庭執行職務。
中　　華　　民　　國　　94　　年　　10　　月　　28　　日
                  刑事第十五庭審判長  法　官 唐照明
                                      法  官 呂憲雄
                                      法  官 陳筱蓉
以上正本證明與原本無異。
如不服本判決，應於收受送達後10日內向本院提出上訴書狀。
中　　華　　民　　國　　94　　年　　10　　月　　28　　日
　　　　　　　　　　　　　　　　      書記官 梁瑜玲
附錄本案判決論罪科刑法條全文：
毒品危害防制條例第10條
施用第一級毒品者，處六月以上五年以下有期徒刑。
施用第二級毒品者，處三年以下有期徒刑。
